臺灣臺北地方法院刑事裁定
111年度聲字第1893號
聲  請  人
即  被  告  歐陽昀


上列聲請人即被告因違反性騷擾防治法案件（本院111年度易字
第148號），聲請交付法庭錄音光碟，本院裁定如下：
    主  文
聲請駁回。
    理  由
一、聲請意旨略以：聲請人即被告歐陽昀於民國111年11月2日開
    庭時，雖當庭檢視光碟影像證據，惟被告視力不佳，請求交
    付本院111年11月2日法庭錄音光碟，以供聆聽等語。
二、按刑事訴訟法第33條第2項、第3項規定：「（第2項）被告
    於審判中得預納費用請求付與卷宗及證物之影本。但卷宗及
    證物之內容與被告被訴事實無關或足以妨害另案之偵查，或
    涉及當事人或第三人之隱私或業務秘密者，法院得限制之。
    （第3項）被告於審判中經法院許可者，得在確保卷宗及證
    物安全之前提下檢閱之。但有前項但書情形，或非屬其有效
    行使防禦權之必要者，法院得限制之。」而108年6月19日刑
    事訴訟法第33條修正理由第1點揭示：法庭錄音或錄影內容
    ，非屬卷宗及證物之範圍，自不得依本條規定聲請抄錄、重
    製、攝影或請求付與，惟當事人及依法得聲請閱覽卷宗之人
    仍得循法院組織法相關規定，聲請法院許可交付。又同次修
    正理由第3點指出：為確保被告於審判中之訴訟主體地位，
    如法院認為適當者，在確保卷證安全之前提下，自得許其親
    自檢閱卷證；惟倘有第2項但書之情形，或檢閱卷證並非被
    告有效行使防禦權之必要方式者，法院自得予以限制，爰參
    考前揭解釋意旨，增訂第3項。又依第222條第2項之規定，
    法院作成許可與否之裁定前，本得衡情徵詢檢察官、辯護人
    等訴訟關係人，或權益可能受影響之第三人意見，或為其他
    必要之調查。另於判斷檢閱卷證是否屬被告有效行使防禦權
    所必要時，法院宜審酌其充分防禦之需要、案件涉及之內容
    、有無替代程序、司法資源之有效運用等因素，綜合認定之
    ，例如被告無正當理由未先依第2項請求付與卷宗及證物之
    影本，即逕請求檢閱卷證，或依被告所取得之影本已得完整
    獲知卷證資訊，而無直接檢閱卷證之實益等情形，均難認屬
    其有效行使防禦權所必要，皆附此敘明。
三、次按當事人及依法得聲請閱覽卷宗之人，因主張或維護其法
    律上利益，得於開庭翌日起至裁判確定後6個月內，繳納費
    用聲請法院許可交付法庭錄音或錄影內容；前項情形，依法
    令得不予許可或限制聲請閱覽、抄錄或攝影卷內文書者，法
    院得不予許可或限制交付法庭錄音或錄影內容；第一項情形
    ，涉及國家機密者，法院得不予許可或限制交付法庭錄音或
    錄影內容，涉及其他依法令應予保密之事項者，法院得限制
    交付法庭錄音或錄影內容，法院組織法第90條之1第1項前段
    、第2項、第3項定有明文。另依法庭錄音錄影及其利用保存
    辦法第8條第1項、第2項規定：當事人及依法得聲請閱覽卷
    宗之人，因主張或維護其法律上利益，聲請交付法庭錄音或
    錄影內容時，應敘明理由，由法院為許可與否之裁定。法院
    受理前項聲請，如認符合聲請人要件，並在聲請期間內提出
    ，且就所主張或維護法律上之利益已敘明者，除法令另有排
    除規定外，應予許可。再按檢察官於偵查中、法院於審判中
    均應注意被害人及其家屬隱私之保護，刑事訴訟法第248條
    之3第1項、第271條之2第1項定有明文。
四、經查，被告歐陽昀因違反性騷擾防治法案件，經檢察官提起
    公訴，現由本院審理中（111年度易字第148號），被告前向
    本院聲請付與告訴人A女之偵訊光碟、臺大醫院111年6月23
    日來函所附之監視器錄影光碟，經本院以該等光碟內容攝錄
    到A女，涉及被害人隱私，駁回被告付與拷貝光碟之聲請，
    此有本院於刑事被告聲請付與卷證影本聲請狀上所為駁回裁
    定在卷可稽（見本院111年度易字第148號卷第17至18頁）。
    惟為保障被告獲知卷證資訊權利，本院乃於111年11月2日審
    判期日，在被告、輔佐人歐陽魁鴻、檢察官均在場之情形下
    ，當庭播放上開A女偵訊光碟（省略A女陳述年籍地址部分）
    、臺大醫院監視器錄影光碟，並製作勘驗筆錄，此有本院11
    1年11月2日審判筆錄在卷可查（見同上卷第39至53頁），本
    院審酌輔佐人歐陽魁鴻全程在場，其當可協助被告確認當庭
    播放之光碟內容，並核對本院勘驗筆錄，且本院111年11月2
    日之開庭錄音光碟，實為A女偵訊筆錄之原音重現，為保護A
    女之隱私，並考量本院已以上開適當方式讓被告獲知證據內
    容，保障被告之防禦權，在本件被告未具體敘明其有何主張
    或維護法律上利益之必要情形下，自難准許被告交付法庭錄
    音光碟之聲請。是本件聲請為無理由，應予駁回。
五、依刑事訴訟法第220條規定，裁定如主文。
中　　華　　民　　國　　111 　年　　11　　月　　29　　日
        　　　　 刑事第九庭    法　官　陳苑文
上正本證明與原本無異。
如不服本裁定，應於裁定送達後5日內向本院提出抗告狀。因疫
情而遲誤不變期間，得向法院聲請回復原狀。
                               書記官  林書伃　　　　　
中　　華　　民　　國　　111 　年　　11　　月　　29　　日